臺灣臺中地方法院刑事判決　　　　　　 100年度訴字第2913號
公　訴　人　臺灣臺中地方法院檢察署檢察官
被　　　告　黃晞育
上列被告因毒品危害防制條例等案件，經檢察官提起公訴（100
年度毒偵字第3067號、100年度偵字第19856號），本院因被告所
犯非死刑、無期徒刑、最輕本刑為三年以上有期徒刑之罪或高等
法院管轄第一審案件，經被告就被訴事實為有罪之陳述，裁定進
行簡式審判程序，判決如下：
    主    文
黃晞育施用第一級毒品，累犯，處有期徒刑柒月，扣案之毒品殘
渣袋個均沒收銷燬；扣案之分裝勺個均沒收；又犯攜帶兇器
竊盜罪，累犯，處有期徒刑拾月，扣案之扳手壹支、螺絲起子壹
支，均沒收；又犯攜帶兇器竊盜罪，累犯，處有期徒刑拾壹月，
扣案之扳手壹支、螺絲起子壹支，均沒收；又犯攜帶兇器竊盜罪
，累犯，處有期徒刑拾壹月，扣案之扳手壹支、螺絲起子壹支，
均沒收；又犯攜帶兇器竊盜罪，累犯，處有期徒刑拾壹月，扣案
之扳手壹支、螺絲起子壹支，均沒收；又犯攜帶兇器竊盜罪，累
犯，處有期徒刑拾壹月，扣案之扳手壹支、螺絲起子壹支，均沒
收。應執行有期徒刑年肆月，扣案之毒品殘渣袋個均沒收銷
燬；扣案之分裝勺個、扳手壹支、螺絲起子壹支，均沒收。
    犯罪事實及理由
一、本件犯罪事實及證據，除起訴書犯罪事實欄之前科部分原載
    「黃晞育前因違反毒品危害防制條例案件，經臺灣臺中地方
    法院以97年度訴字第5093號，判處應執行有期徒刑1年6月確
    定，並於民國99年10月26日執行完畢；又曾因施用毒品案件
    ，經觀察、勒戒後，認有繼續施用毒品之傾向，再送強制戒
    治，於94年2月18日執行完畢，並由本署檢察官為不起訴處
    分確定」，應補充更正為「黃晞育前因施用毒品案件，經裁
    定送觀察、勒戒後，認有繼續施用毒品之傾向，再送強制戒
    治，於94年2月18日執行完畢。又於(1)97年間，因犯施用毒
    品案件，經本院判決定應執行有期徒刑1年6月確定；於(2)98
    年間，因犯藏匿人犯案件，經本院判處有期徒刑3月確定。
    上揭(1)、(2)接續執行，並於99年10月26日縮刑期滿執行完畢
    」；附表編號2之犯罪時間原載「100年9月6日下午6時許以
    後某時」，應更正為「100年9月6日凌晨某時」；附表編號3
    之犯罪時間原載「100年9月7日凌晨0時30分許至同日上午6
    時40分許間某時」，應更正為「100年9月7日凌晨5時許」；
    附表編號4之犯罪時間原載「100年9月8日上午6時20分前某
    時」，應更正為「100年9月8日凌晨某時」；及證據部分加
    列「被告於本院審理時之自白」之外，餘均引用起訴書之記
    載（如附件）。
二、論罪科刑﹕
  (一)按刑法第321條第1項第3款之攜帶兇器竊盜罪，係以行為人
    攜帶兇器竊盜為其加重條件，此所謂兇器，其種類並無限制
    ，凡客觀上足對人之生命、身體、安全構成威脅，具有危險
    性之兇器均屬之，且祇須行竊時攜帶此種具有危險性之兇器
    為已足，並不以攜帶之初有行兇之意圖為必要（最高法院79
    年臺上字第5253號判例意旨參照）。查本件被告竊取附表所
    示之自小客車內物品時所持之扳手及螺絲起子各1支，其等
    質地堅硬，若持以攻擊人，將產生一定之危害，自屬足以傷
    害人之生命、身體之兇器。是核被告所為，分別係犯毒品危
    害防制條例第10條第1項之施用第一級毒品罪、刑法第321條
    第1項第3款之攜帶兇器竊盜罪（附表編號1至5部分）、同法
    第354條之毀損他人物品罪（附表編號2至5部分）。被告以
    扳手及螺絲起子破壞附表編號2至5所示之自小客車車窗玻璃
    ，目的在竊取財物，其毀損行為與竊盜之犯罪行為及狀態具
    有重疊之關係，乃一行為觸犯2種構成要件不同之罪名，均
    為想像競合犯，各應依刑法第55條規定，論以一較重之攜帶
    兇器竊盜罪。
  (二)被告前於(1)97年間，因犯施用毒品案件，經本院判決定應執
    行有期徒刑1年6月確定；於(2)98年間，因犯藏匿人犯案件，
    經本院判處有期徒刑3月確定。上揭(1)、(2)接續執行，並於
    99年10月26日縮刑期滿執行完畢，有臺灣高等法院被告前案
    紀錄表附卷可稽；其於徒刑執行完畢後，5年以內故意再犯
    本件有期徒刑以上之罪，均為累犯，各應依刑法第47條第1
    項規定，加重其刑。
  (三)再者，就被告施用第一級毒品部分，被告於偵查程序中供出
    毒品來源為綽號「鬥陣」之成年男子，經本院函詢臺灣臺中
    地方法院檢察署有無因被告供出上開毒品來源因而查獲其他
    正犯或共犯之情，該署於100年12月2日以中檢輝湯100他415
    4字第142961號函覆稱：「本署善股檢察官依據被告黃晞育
    之證述查獲楊宗志涉嫌販賣毒品案，現以100年偵字第24038
    號案件偵辦中」等語（見本院卷第40頁），又該100年偵字
    第24038號案件於100年12月18日偵查終結後起訴，再於100
    年12月28日繫屬於本院，此有楊宗志之前案紀錄表在卷可參
    。是就被告施用第一級毒品部分，核屬符合毒品危害防制條
    例第17條第1項之規定，爰依該規定減輕其刑，並依法先加
    後減之。
  (四)被告所犯上開1次施用第一級毒品罪、5次攜帶兇器竊盜罪間
    ，犯意各別，行為互殊，應分論併罰。
  (五)爰審酌被告前有竊盜及毒品前科，其經強制戒治後，仍無法
    戒除毒癮，再犯施用第一級毒品罪，無視於毒品對於自身健
    康之戕害及國家對於杜絕毒品犯罪之禁令，且被告年值青壯
    ，不思循正軌謀求生活之資，竟持扳手及螺絲起子打破附表
    所示之各小客車車窗後，竊取車內物品，侵害多名被害人之
    財產法益，毀損車窗部分經被害人游漢洲、謝銘城、陳建宏
    、吳青純提起告訴後，被告迄未賠償其等之損失；兼衡酌被
    告犯後於本院審理時坦承犯行，並供出毒品來源，及其所竊
    物品，業經被害人領回，使該等被害人之損失未進一步擴大
    等一切情狀，分別量處如主文所示之刑，並定其應執行刑。
  (六)扣案之毒品殘渣袋3個（內有毒品殘渣，無法完全與包裝袋
    析離），均應依毒品危害防制條例第18條第1項前段之規定
    ，沒收銷燬之。扣案之分裝勺3個，係被告所有供施用第一
    級毒品所用之物；扣案之螺絲起子、扳手各1支，均係被告
    所有供犯竊盜罪所用之物，均據被告供明在卷（本院卷第49
    頁反面），均應依刑法第38條第1項第2款規定沒收。
三、依刑事訴訟法第273條之1第1項、第299條第1項前段、第310
    條之2、第454條，毒品危害防制條例第10條第1項、第17條
    第1項、第18條第1項前段，刑法第11條、第321條第1項第3
    款、第354條、第47條第1項、第55條、第51條第5款、第38
    條第1項第2款，判決如主文。
本案經檢察官張良旭到庭執行職務。
中    華    民    國   100    年    12    月    30    日
                  刑事第十四庭  法  官  戴嘉慧
以上正本證明與原本無異。
如不服本判決應於收受判決後10日內向本院提出上訴書狀，並應
敘述具體理由；其未敘述上訴理由者，應於上訴期間屆滿後20日
內向本院補提理由書（均須按他造當事人之人數附繕本）；「切
勿逕送上級法院」。
告訴人或被害人對於判決如有不服具備理由請求檢察官上訴者，
其上訴期間之計算係以檢察官收受判決正本之日期為準。
                                書記官  劉晴芬
中    華    民    國   100    年    12    月    30    日
【附錄本案論罪科刑法條】
《毒品危害防制條例第10條》
施用第一級毒品者，處6月以上5年以下有期徒刑。
施用第二級毒品者，處3年以下有期徒刑。
《刑法第321條（加重竊盜罪）》
犯竊盜罪而有下列情形之一者，處六月以上、五年以下有期徒刑
，得併科新臺幣十萬元以下罰金：
一、侵入住宅或有人居住之建築物、船艦或隱匿其內而犯之者。
二、毀越門扇、牆垣或其他安全設備而犯之者。
三、攜帶兇器而犯之者。
四、結夥三人以上而犯之者。
五、乘火災、水災或其他災害之際而犯之者。
六、在車站、埠頭、航空站或其他供水、陸、空公眾運輸之舟、
車、航空機內而犯之者。
前項之未遂犯罰之。
《刑法第354條（毀損器物罪）》
毀棄、損壞前二條以外之他人之物或致令不堪用，足以生損害於
公眾或他人者，處2年以下有期徒刑、拘役或5百元以下罰金。
【附件】
臺灣臺中地方法院檢察署檢察官起訴書
                                   100年度毒偵字第3067號
                                   100年度偵字第19856號
    被      告  黃晞育  男  37歲（民國○○年○月○○日生）
                        籍設臺中市○區○○街4之3號
                        （在押）
                        國民身分證統一編號：Ｚ000000000號
上列被告因竊盜等案件，已經偵查終結，認應提起公訴，茲將犯
罪事實及證據並所犯法條，分敘如下：
        犯罪事實
一、黃晞育前因違反毒品危害防制條例案件，經臺灣臺中地方法
    院以97年度訴字第5093號，判處應執行有期徒刑1年6月確定
    ，並於民國99年10月26日執行完畢；又曾因施用毒品案件，
    經觀察、勒戒後，認有繼續施用毒品之傾向，再送強制戒治
    ，於94年2月18日執行完畢，並由本署檢察官為不起訴處分
    確定。詎其仍不知悔改，基於施用第一級毒品之犯意，於
    100年9月5日上午某時，在其位在臺中市○區○○街4之3號
    住處，以針筒注射之方式，施用第一級毒品海洛因1次。黃
    晞育另基於意圖為自己不法所有之個別犯意，分別於附表所
    示時間、地點，持板手、螺絲起子等足供作為兇器使用之工
    具，破壞吳青純、謝銘城、游漢洲、陳建宏、張國明等人所
    有之如附表車牌號碼所示之各小客車車窗，致令不堪用（毀
    損張國明所有自用小客車部分，未據告訴），並竊取放置於
    車內如附表竊得物品欄所示之物品得手。嗣黃晞育於100年9
    月8日上午6時10分許，在臺中市○區○○街46巷，破壞車窗
    後行竊之際，為民眾發覺報警，經警於同日上午6時20分許
    循線查獲，並經其同意搜索後，在其上開住處扣得螺絲起子
    、板手、毒品殘渣袋3個、分裝勺3個，及如附表所示竊得物
    品（已發還）等物品。
二、案經吳青純、謝銘城、游漢洲、陳建宏、張國明訴由臺中市
    政府警察局第一分局報告偵辦。
        證據並所犯法條
一、證據清單及待證事實：
┌──┬───────────┬────────────┐
│編號│    證據名稱          │    待證事實            │
├──┼───────────┼────────────┤
│ 1  │被告黃晞育於警詢、偵訊│全部犯罪事實。          │
│    │之自白。              │                        │
├──┼───────────┼────────────┤
│ 2  │證人陳英宗於警詢時之證│被告黃晞育於100年9月8日 │
│    │述。                  │上午6時10分許，在臺中市 │
│    │                      │西區○○街46巷，行竊時，│
│    │                      │為證人陳英宗發覺，經警當│
│    │                      │場查獲之事實。          │
├──┼───────────┼────────────┤
│ 3  │證人即告訴人張國明於警│被告於100年6月10日某時，│
│    │詢時之證述。          │在臺中市○區○○街37號前│
│    │                      │，毀損證人張國明所有車牌│
│    │                      │號碼E9-3807號自用小客車 │
│    │                      │之車窗後，竊取車內之墊腳│
│    │                      │石圖書會員卡、拉斯維加斯│
│    │                      │海鮮會員卡、成功嶺高爾夫│
│    │                      │練習貴賓卡、臺中圖書館借│
│    │                      │閱證、諾貝爾圖書會員卡、│
│    │                      │五南文化會員卡、自助家居│
│    │                      │家生活會員卡各1張。     │
├──┼───────────┼────────────┤
│ 4  │證人即告訴人游漢洲於警│被告於100年9月6日下午6時│
│    │詢時之證述。          │以後某時，在臺中市西區四│
│    │                      │維路、大明街交岔路口附近│
│    │                      │，毀損證人游漢洲所有車牌│
│    │                      │號碼R5-3736號自用小客車 │
│    │                      │之車窗後，竊取車內之游漢│
│    │                      │洲名片、全國加油站優待卷│
│    │                      │、回利卡、停車繳費單及禮│
│    │                      │卷包裝袋等之事實。      │
├──┼───────────┼────────────┤
│ 5  │證人即告訴人謝銘城於警│被告於100年9月7日凌晨0時│
│    │詢時之證述。          │30分許至同日上午6時40分 │
│    │                      │許間之某時，在樂群街37  │
│    │                      │號前，毀損證人謝銘城所有│
│    │                      │車牌號碼609-F2號營業用小│
│    │                      │客車前車窗後，竊取車內之│
│    │                      │大智加油站中油VIP加油卡 │
│    │                      │、速邁樂加油中心VIP卡、 │
│    │                      │臺灣優利加油卡、中油VIP │
│    │                      │卡、北基加油站加油卡等之│
│    │                      │事實。                  │
├──┼───────────┼────────────┤
│ 6  │證人即告訴人陳建宏於警│被告於100年9月8日上午6時│
│    │詢時之證述。          │20分許前某時，在臺中市西│
│    │                      │區○○○路○段與忠勤街62│
│    │                      │巷交岔路口附近，毀損證人│
│    │                      │陳建宏所有車牌號碼4767-F│
│    │                      │8號自用小客車之車窗後， │
│    │                      │竊取車內之上開自用小客車│
│    │                      │行車執照、後照鏡、現金新│
│    │                      │臺幣(下同) 200餘元之事實│
│    │                      │。                      │
├──┼───────────┼────────────┤
│ 7  │證人即告訴人吳青純於警│被告於100年9月8日上午6時│
│    │詢時之證述。          │10分許，在樂群街46巷內，│
│    │                      │毀損證人吳青純所有車牌號│
│    │                      │碼5877-UD自用小客車之車 │
│    │                      │窗後，竊取車內相機三角架│
│    │                      │1座、化妝包1個、太陽眼鏡│
│    │                      │1副及文具包1個之事實。  │
├──┼───────────┼────────────┤
│ 8  │臺中市政府警察局第一分│警方經被告同意採集其尿液│
│    │局委託鑑驗尿液代號與真│送驗，結果呈嗎啡陽性反應│
│    │實姓名對照表、詮昕科技│，被告於上開時、地施用第│
│    │股份有限公司100年9月21│一級毒品之事實。        │
│    │日編號00000000號濫用藥│                        │
│    │物尿液檢驗報告、扣案殘│                        │
│    │渣袋3個、分裝勺3個。  │                        │
├──┼───────────┼────────────┤
│ 9  │臺中市政府警察局第一分│被告將竊得物品放置在其住│
│    │局自願受搜索同意書、搜│處之事實。              │
│    │索、扣押筆錄、扣押物品│                        │
│    │目錄表、現場照片12張。│                        │
└──┴───────────┴────────────┘
二、核被告黃晞育所為，係犯毒品危害防制條例第10條第1項施
    用第一級毒品；刑法第321條第1項第3款加重竊盜、第354條
    毀損等罪嫌。其持有毒品之低度行為，為施用毒品之高度行
    為所吸收，請不另論罪。又其以一行為觸犯上開竊盜、毀損
    二罪名，為想像競合犯，均請依刑法第55條前段，從一加重
    竊盜罪嫌處斷。再其所犯施用第一級毒品罪、5次竊盜罪，
    犯意各別，為數罪，請予分論併罰。另被告前因違反毒品危
    害防制條例案件，經臺灣臺中地方法院以97年度訴字第5093
    號，判處應執行有期徒刑1年6月確定，於99年10月26日執行
    完畢，有刑案資料查註紀錄表附卷可稽，5年以內故意再犯
    本件有期徒刑以上之罪，為累犯，請依刑法第47條第1項規
    定加重其刑。至扣案螺絲起子及扳手各1支係被告所有，供
    犯罪所用之物，業據被告於偵訊時供述在卷，請依刑法第38
    條第3項、第1項第3款宣告沒收。
三、依刑事訴訟法第251條第1項提起公訴。
    此  致
臺灣臺中地方法院
中    華    民    國   100    年    10    月    26    日
                              檢  察  官  蔡孟君
本件正本證明與原本無異
中    華    民    國   100    年    11    月    2     日
                              書  記  官  廖于興
錄本案所犯法條全文
毒品危害防制條例第10條
施用第一級毒品者，處 6 月以上 5 年以下有期徒刑。
施用第二級毒品者，處 3 年以下有期徒刑。
中華民國刑法第321條第1項
犯竊盜罪而有下列情形之一者，處 6 月以上、5 年以下有期徒
刑，得併科新臺幣 10 萬元以下罰金：
一、侵入住宅或有人居住之建築物、船艦或隱匿其內而犯之者。
二、毀越門扇、牆垣或其他安全設備而犯之者。
三、攜帶兇器而犯之者。
四、結夥三人以上而犯之者。
五、乘火災、水災或其他災害之際而犯之者。
六、在車站、埠頭、航空站或其他供水、陸、空公眾運輸之舟、
    車、航空機內而犯之者。
┌──┬─────┬──────┬────┬────┬─────────┐
│編號│犯罪時間  │犯罪地點    │告訴人  │車牌號碼│竊得物品          │
├──┼─────┼──────┼────┼────┼─────────┤
│ 1  │100年6月10│臺中市西區樂│張國明  │E9-3807 │墊腳石圖書會員卡、│
│    │日某時    │群街37號前  │        │        │拉斯維加斯海鮮會員│
│    │          │            │        │        │卡、成功嶺高爾夫練│
│    │          │            │        │        │習貴賓卡、臺中圖書│
│    │          │            │        │        │館借閱證、諾貝爾圖│
│    │          │            │        │        │書會員卡、五南文化│
│    │          │            │        │        │會員卡、自助家居生│
│    │          │            │        │        │活會員卡各1張。   │
├──┼─────┼──────┼────┼────┼─────────┤
│ 2  │100年9月6 │臺中市西區四│游漢洲  │R5-3767 │名片、全國加油站優│
│    │日下午6時 │維路、大明街│        │        │待卷、回利卡、停車│
│    │許以後某時│交岔路口    │        │        │繳費單及禮卷包裝袋│
│    │          │            │        │        │。                │
├──┼─────┼──────┼────┼────┼─────────┤
│ 3  │100年9月7 │臺中市西區樂│謝銘城  │609-F2  │大智加油站中油VIP │
│    │日凌晨0時 │群街37號前  │        │        │加油卡、速邁樂加油│
│    │30分許至同│            │        │        │中心VIP卡、臺灣優 │
│    │日上午6時 │            │        │        │利加油卡、中油VIP │
│    │40分許間某│            │        │        │卡、北基加油站加油│
│    │時        │            │        │        │卡各1張。         │
├──┼─────┼──────┼────┼────┼─────────┤
│ 4  │100年9月8 │臺中市西區柳│陳建宏  │4767-F8 │自用小客車行車執照│
│    │日上午6時 │川西路二段與│        │        │、後照鏡、現金200 │
│    │20分前某時│忠勤街62巷交│        │        │餘元。            │
│    │          │岔路口      │        │        │                  │
├──┼─────┼──────┼────┼────┼─────────┤
│ 5  │100年9月8 │臺中市西區樂│吳青純  │5877-UD │相機三角架1座、化 │
│    │日上午6時 │群街46巷    │        │        │妝包1個、太陽眼鏡 │
│    │10分許    │            │        │        │1副及文具包1個。  │
└──┴─────┴──────┴────┴────┴─────────┘